臺灣高等法院刑事判決　　　　　　　 100年度上易字第1394號
上　訴　人
即　被　告　吳振鵬
上列上訴人即被告因毒品危害防制條例案件，不服臺灣板橋地方
法院100年度易字第713號，中華民國100年4月27日第一審判決（
起訴案號：臺灣板橋地方法院檢察署100年度毒偵字第284號），
提起上訴，本院判決如下：
    主  文
上訴駁回。
    事  實
一、按刑事訴訟法第350條、第361條、第362條、第367條規定，
    不服地方法院之第一審判決而上訴者，須提出上訴書狀，並
    應敘述具體理由，為上訴必備之程式；其所提出之書狀未敘
    述上訴理由，或僅曾以言詞陳述上訴理由者，均應於上訴期
    間屆滿後20日內補提理由書於第一審法院。第一審法院經形
    式審查，認逾期未補提上訴理由者，應定期間先命補正；逾
    期未補正者，為上訴不合法律上之程式，應以裁定駁回。倘
    已提出上訴理由，但所提非屬具體理由者，則由第二審法院
    以上訴不合法律上之程式，判決駁回。而所謂具體理由，必
    係依據卷內既有訴訟資料或提出新事證，指摘或表明第一審
    判決有何採證認事、用法或量刑等足以影響判決本旨之不當
    或違法，而構成應予撤銷之具體事由，始克當之（例如：依
    憑證據法則具體指出所採證據何以不具證據能力，或依憑卷
    證資料，明確指出所為證據證明力之判斷如何違背經驗、論
    理法則）；倘僅泛言原判決認定事實錯誤、違背法令、量刑
    失之過重或輕縱，而未依上揭意旨指出具體事由，或形式上
    雖已指出具體事由，然該事由縱使屬實，亦不足以認為原判
    決有何不當或違法者（例如：對不具有調查必要性之證據，
    法院未依聲請調查亦未說明理由，或援用證據不當，但除去
    該證據仍應為同一事實之認定），皆難謂係具體理由，俾與
    第二審上訴制度旨在請求第二審法院撤銷、變更第一審不當
    或違法之判決，以實現個案救濟之立法目的相契合，並節制
    濫行上訴（參照最高法院97年度台上字第892號判決意旨）
    。
二、經查：本件原判決依上訴人即被告吳振鵬於偵查及原審中之
    自白、臺灣檢驗科技股份有限公司民國100年1月19日之濫用
    藥物尿液檢驗報告、臺北縣（已改制為新北市）政府警察局
    海山分局毒品案件尿液檢體（編號：B099803）及姓名對照
    表，以及扣案之被告所有供己施用第二級毒品甲基安非他命
    之玻璃球吸食器1組等為據，認定被告確有施用第二級毒品
    之犯行，係犯毒品危害防制條例第10條第2項之施用第二級
    毒品罪。被告於施用第二級毒品前之持有低度行為，為施用
    之高度行為所吸收，而不另論罪。又被告前因施用第二級毒
    品案件，經原審法院以95年度簡字第6366號刑事簡易判決判
    處有期徒刑6月確定；復因竊盜案件，經原審法院以95年度
    易字第1858號刑事判決判處有期徒刑4月確定；又因施用第
    一級、第二級毒品案件，經原審法院以95年度訴字第3211號
    刑事判決分別判處有期徒刑10月、6月，後因撤回上訴而確
    定；再因竊盜案件，經原審法院以95年度簡字第6894號刑事
    簡易判決判處有期徒刑3月確定；又因施用第一級、第二級
    毒品案件，經原審法院以96年度訴字第713號刑事判決分別
    判處有期徒刑1年、6月確定，上開7案件嗣經原審法院以96
    年度聲減字第2054號裁定各減其刑期2分之1，並定執行刑為
    有期徒刑1年10月確定。另因詐欺案件（3案），經臺灣雲林
    地方法院以97年度易字第521號刑事判決各判處有期徒刑10
    月，均減為有期徒刑5月確定；又因詐欺案件，經臺灣雲林
    地方法院以97年度易字第294號刑事判決判處有期徒刑8月，
    減為有期徒刑4月，並由臺灣高等法院臺南分院以97年度上
    易字第362號刑事判決駁回上訴確定，上開4件詐欺案件，嗣
    經臺灣雲林地方法院以97年度聲字第28號裁定應執行有期徒
    刑1年3月確定。被告經入監接續執行前述各罪刑後，甫於98
    年11月8日縮刑期滿執行完畢，有本院被告前案紀錄表在卷
    可稽，被告於受有期徒刑執行完畢後，5年內故意再犯有期
    徒刑以上之本罪，原判決依刑法第47條第1項之規定論以累
    犯，並加重其刑，爰審酌被告前已有因施用毒品而經觀察、
    勒戒、強制戒治及多次論罪科刑之紀錄，猶再犯本件施用毒
    品犯行，可徵其悔意不深，遠離毒品之意志薄弱，惟其施用
    毒品係自戕行為，對他人法益尚無具體危害，及其施用毒品
    之動機，暨犯罪後坦承犯行之態度等一切情狀，爰量處有期
    徒刑7月，並宣告扣案之玻璃球吸食器1組沒收。均已詳敘其
    所憑證據、認定理由及量刑依據。從形式上觀察，原判決已
    敘明審酌刑法第57條所列事項之理由，並無認定事實錯誤、
    量刑瑕疵或違背法令之情形。
三、被告上訴意旨略以：其於警詢、偵查及審理中皆坦承不諱且
    認罪，且綜觀法院單就施用第二級毒品之科刑均為6月以下
    ，本件原判決卻重判有期徒刑7月，科刑過重，且不符比例
    原則等語。按量刑輕重，係屬事實審法院得依職權自由裁量
    之事項，苟其量刑已以行為人之責任為基礎，並斟酌刑法第
    57條各款所列情狀，而未逾越法定刑度或有濫用權限情事，
    即不得任意指為違法（最高法院75年台上字第7033號判例、
    98年度台上字第5002號判決意旨參照）。本件原判決於量刑
    時依刑法第57條規定審酌被告相關一切情狀，就量刑刑度詳
    為審酌並敘明理由，既未逾越法定刑度，復未濫用自由裁量
    之權限，所為量刑核無不當或違法，亦無違反比例原則之可
    言。且個案案情間本有差異，尚難援引其他被告所犯之案件
    作為本案認定量刑之依據。從而，被告之上訴理由，並未依
    據卷內既有訴訟資料或提出新事實、新證據，指摘或表明原
    審判決有何採證認事、用法或量刑等足以影響判決本旨之不
    當或違法，而構成應予撤銷之具體事由。是揆諸前揭規定暨
    說明，被告上訴未以書狀敘述具體理由，應認不合法律上之
    程式，爰不經言詞辯論，逕予駁回。
據上論斷，應依刑事訴訟法第367條前段、第372條，判決如主文
。
中    華    民    國   100    年    6     月    27    日
                  刑事第五庭  審判長法  官  李英勇
                                    法  官  崔玲琦
                                    法  官  劉秉鑫
以上正本證明與原本無異。
不得上訴。
                                    書記官  蔡宜蓁
中    華    民    國   100    年    6     月    27    日